臺灣板橋地方法院刑事判決　　　　　　　95年度易字第2513號
公　訴　人　臺灣板橋地方法院檢察署檢察官
被　　　告　乙○○
上列被告因傷害等案件，經檢察官提起公訴（95年度偵字第2469
8 號），本院判決如下：
    主  文
乙○○犯傷害罪，處拘役伍拾日，如易科罰金以銀元佰元折算
壹日；又犯恐嚇危害安全罪，處拘役拾日，如易科罰金以銀元
佰元折算壹日。應執行拘役柒拾日，如易科罰金以銀元佰元
折算壹日。
    事  實
一、乙○○於民國95年1 月5 日凌晨3 時30分許，與友人飲酒後
    返回其臺北縣板橋市○○路345 號3 樓住處樓下時，無故以
    腳踢其樓下一樓店家招牌，發出響聲，適有甲○○在對面即
    四維路310 號其經營之檳榔攤前與友人聊天，聞聲後向乙○
    ○觀望，詎乙○○竟因而心生不滿，旋即基於傷害之故意，
    衝向甲○○，出拳毆打甲○○臉部，致甲○○受有頭暈、左
    下眼瞼1 公分瘀傷之傷害，其後經其友人及甲○○之母陳淑
    美制止將之拉開，乙○○始暫罷手。惟乙○○仍憤恨未消，
    另基於恐嚇之犯意，復於當場出言向甲○○恫嚇稱「幹！你
    給我等著，我等一下給你死！」等語（台語），使甲○○心
    生畏懼，致生危害於安全。
二、案經甲○○訴由臺北縣政府警察局海山分局報請臺灣板橋地
    方法院檢察署檢察官偵查起訴。
    理  由
一、訊據被告乙○○對於上揭時地出拳毆打告訴人甲○○致傷之
    犯罪事實供認不諱，核與告訴人甲○○、證人陳淑美、甲○
    ○之在場友人陳則翔於偵查中指證情節相符，並有臺北縣立
    醫院出具之診斷證明書、監視器錄影翻拍照片2 張附卷可稽
    。惟被告矢口否認有恐嚇犯行，辯稱：伊不記得有講過這種
    恐嚇的話云云，然查其此部分犯行，業據告訴人於偵查中指
    證歷歷，復經證人陳淑美於偵查中結證稱：當時伊在睡覺，
    聽到響聲驚醒，起床出來查看，就看到乙○○跟伊兒子甲○
    ○扭打成一團，伊就大聲喊叫對方放手，後來乙○○有放手
    ，伊就把乙○○拉開，對他說「我兒子這樣被你打，應該可
    以停手了吧」，但他還是罵三字經，並說要給我們死，他還
    打電話叫人來，我們覺得很害怕，就趕快打電話報警等語，
    另證人陳則翔於偵查中結證稱：當時伊與另一友人與告訴人
    在檳榔攤聊天，我們就聽到一聲巨響，回頭看到被告在踢招
    牌，被告就衝過來說「看啥宵」（台語），就開始打告訴人
    ，打到一半，告訴人的母親就出來制止，把被告拉開，伊就
    聽到被告一直在檳榔攤說些三字經，還說要告訴人等著要給
    告訴人死等語明確（見偵查卷21至23頁），是被告上開所辯
    云云，要屬事後畏罪卸責之詞，顯不足採。從而，綜上事證
    已足認被告犯行明確，均應依法論處。
二、又本件被告行為後，94年1 月7 日修正、刪除之刑法第33條
    第5 款（修正提高罰金最低額為新臺幣一千元以上，以百元
    計算之）、第41條第1 項（將易科罰金折算標準提高為「以
    新臺幣一千元、二千元或三千元折算一日」）等規定，業於
    95年7 月1 日生效施行，罰金罰鍰提高標準條例第2條 原易
    科罰金提高折算標準金額倍數規定，並於95年4 月28 日 配
    合修正刪除，同於95年7 月1 日生效施行，是經依同法第2
    條規定綜合比較新舊法結果，被告本件所犯之罪，依修正後
    之上開規定處斷，並無有利，自仍應適用其行為時之舊法即
    94年1 月7 日修正施行前之刑法上開規定處斷。是核本件被
    告上開所為，係犯刑法第277 條第1 項之傷害罪、同法第30
    5 條之恐嚇罪。其所犯上開二罪間，犯意各別，行為互殊，
    應予分論併罰。爰審酌被告各罪犯罪之動機、目的、方法、
    手段、對告訴人所生危害程度、犯後態度及尚未與告訴人達
    成民事賠償和解等一切情狀，各量處如主文所示之刑及諭知
    易科罰金之折算標準，並定其應執行之刑，以資懲儆。
據上論斷，應依刑事訴訟法第299 條第1 項前段，刑法第2 條第
1 項前段、第277 條第1 項、第305 條、第51條第6 款、修正前
刑法第41條第1 項前段，罰金罰鍰提高標準條例第1 條前段、修
正前罰金罰鍰提高標準條例第2 條，判決如主文。
本案經檢察官靳開聖到庭執行職務
中　　華　　民　　國　　96　　年　　4 　　月　　12　　日
                刑事第八庭  審判長法  官  王  屏  夏
                                  法  官  王  偉  光
                                  法  官  彭  全  曄
以上正本證明與原本無異
如不服本判決，應於判決送達後10日內，向本院提出上訴狀
                                  書記官  吳  詩  琳
中　　華　　民　　國　　96　　年　　4 　　月　　12　　日
附錄本案論罪科刑所用法條全文：
中華民國刑法第277條
（普通傷害罪）
傷害人之身體或健康者，處 3 年以下有期徒刑、拘役或 1 千元
以下罰金。
犯前項之罪因而致人於死者，處無期徒刑或 7 年以上有期徒刑；
致重傷者，處 3 年以上 10 年以下有期徒刑。
中華民國刑法第305條
（恐嚇危害安全罪）
以加害生命、身體、自由、名譽、財產之事，恐嚇他人致生危害
於安全者，處 2 年以下有期徒刑、拘役或 3 百元以下罰金。
